臺灣板橋地方法院刑事判決　　　　　　　96年度易字第2107號
公　訴　人　臺灣板橋地方法院檢察署檢察官
被　　　告　丙○○
　　　　　　　　　　（現於臺灣臺北看守所附設勒戒所執行觀
??????????察、勒戒）.
上列被告因竊盜案件，經檢察官提起公訴（96年度偵字第11910
號），本院判決如下：
    主  文
丙○○於夜間侵入住宅竊盜未遂，累犯，處有期徒刑捌月。減為
有期徒刑肆月，如易科罰金，以新臺幣壹仟元折算壹日。
    事  實
一、丙○○前因違反麻醉藥品管理條例等案件，經定應執行刑有
    期徒刑五年十月，於民國九十二年五月二十三日縮短刑期執
    行完畢。詎猶不知悔改，基於為自己不法所有之意圖，於九
    十六年二月二十四日凌晨一時許之夜間，乘甲○○位於臺北
    縣永和市○○路五十八號一樓之住處大門虛掩之機會，侵入
    屋內著手搜尋財物，惟未得手旋即離去。嗣甲○○發覺住宅
    遭人入侵，報警處理，經調閱上址路口監視錄影畫面後，始
    循線查悉上情。
二、案經臺北縣政府警察局永和分局移送臺灣板橋地方法院檢察
    署檢察官偵查起訴。
    理  由
一、上揭犯罪事實，業據被告丙○○於警詢、偵查及本院審理時
    均自白不諱，核與證人即告訴人甲○○於警詢、偵查中指述
    其住宅遭人侵入之情節大致相符（見偵查卷第七頁、第三十
    三頁），並有監視錄影翻拍照片十張在卷可稽（見偵查卷第
    十二頁至第十六頁），足認被告之自白與事實相符。從而本
    案事證明確，被告犯行堪予認定。
二、核被告所為，係犯刑法第三百二十一條第二項、第一項第一
    款之夜間侵入住宅竊盜未遂罪。檢察官雖認被告當日竊得屋
    內現金新臺幣（下同）一萬一千二百元云云，此無非以告訴
    人甲○○於警詢、偵查中之指述，為其論述之唯一依據。然
    按告訴人之告訴，係以使被告受刑事訴追為目的，是其陳述
    是否與事實相符，仍應調查其他證據以資審認，最高法院著
    有五十二年臺上字第一三ＯＯ號判例可資參照。經查：告訴
    人甲○○於警詢時乃供陳：「（你何物被竊？數量多少？價
    值多少？型號如何？）遭竊一萬一千二百元。」、「（家中
    物品是否有遭翻動？）都沒有。因我把一萬一千二百元放在
    褲子裡，要就寢時換下來就把褲子放在三樓吃飯椅子上。」
    云云，嗣於偵查中則改稱：「…隔天我就發現我弟弟張紹君
    的證件被偷走了，被告還把我弟弟的褲子拿到一樓，並將褲
    子口袋裡的六千二百元偷走，我放在酒櫃中的五千元也被偷
    走。…。」云云，就其住處遭竊之財物，先後陳述明顯不一
    ，實有瑕疵而難以遽信；卷附之監視錄影翻拍照片亦只能證
    明被告有進入告訴人住處之客觀事實而已，尚無從進一步證
    明被告當日確曾竊得財物。本院復查無其他證據足認被告已
    竊取財物得手，則檢察官認被告之竊盜犯行已經既遂云云，
    容有未洽，惟既遂與未遂僅犯罪狀態之不同，尚毋庸變更起
    訴法條。再者，被告前因違反麻醉藥品管理條例等案件，經
    定應執行刑有期徒刑五年十月，於九十二年五月二十三日縮
    短刑期執行完畢之事實，有臺灣高等法院被告前案紀錄表一
    份在卷可考，其受有期徒刑之執行完畢，五年內故意再犯本
    件有期徒刑以上之罪，為累犯，應依法加重其刑。又被告已
    著手實施竊盜行為，惟未得手，為未遂犯，爰依刑法第二十
    五條第二項之規定減輕其刑，並依法先加後減。爰審酌被告
    素行非端，夜間侵入他人住宅竊取財物嚴重危及社會治安，
    惟坦承犯行之犯後態度，暨其犯罪之動機、目的、手段等一
    切情狀，量處如主文所示之刑。末查被告犯罪時間在九十六
    年四月二十四日以前，所犯之罪並無中華民國九十六年罪犯
    減刑條例第三條所列情形，爰依該條例第二條第一項第三款
    、第九條之規定，減其刑期二分之一，並諭知易科罰金之折
    算標準。扣案之Ｔ字型扳手一支，雖係被告所有，惟被告於
    本院審理時，業已供陳：並未攜帶上開扳手前往作案等情明
    確，本院亦查無其他證據足認該扳手與本案犯罪事實有關，
    爰不併為沒收之宣告，附此敘明。
三、公訴意旨另以：被告意圖為自己不法之所有，於九十六年二
    月二十三日下午某時許，在臺北縣永和市○○路五十八號前
    ，先竊取甲○○插在機車上之住家鑰匙一把，嗣即持此鑰匙
    於九十六年二月二十四日凌晨一時許進入甲○○之住處行竊
    ，因認被告另涉犯刑法第三百二十條第一項之竊盜罪嫌云云
    。然公訴人此部分亦僅以告訴人之指述為其論述之唯一依據
    ，尚乏其他證據足以參核印證告訴人之指述是否與事實相符
    ，難以逕信。本院亦查無其他積極證據足認被告有竊取甲○
    ○住處鑰匙之犯行，惟公訴人認此部分與前揭論罪科刑部分
    ，有接續犯之實質上一罪關係，爰不另為無罪之諭知（起訴
    書雖認此部分與前揭論罪科刑部分應予分論併罰，惟公訴人
    於本院九十六年八月二十三日審理時，已當庭更正上開二部
    分乃屬接續犯之實質上一罪關係，自應以公訴人到庭更正之
    罪數為準，併予指明）。
據上論斷，應依刑事訴訟法第二百九十九條第一項前段，刑法第
三百二十一條第二項、第一項第一款、第四十七條第一項、第二
十五條第二項、第四十一條第一項前段，中華民國九十六年罪犯
減刑條例第二條第一項第三款、第七條、第九條，判決如主文。
本案由檢察官乙○○提起公訴，經檢察官溫祖德到庭執行職務。
中　　華　　民　　國　　96　　年　　8 　　月　　31　　日
                  刑事第十庭?法?官  劉元斐
上列正本證明與原本無異。
如不服本判決，應於判決送達後十日內敘明上訴理由，向本院提
出上訴狀 (應附繕本) ，上訴於臺灣高等法院。
                              書記官  郭玉芬
中　　華　　民　　國　　96　　年　　8 　　月　　31　　日
附錄本案論罪科刑所引法條
刑法第三百二十一條
犯竊盜罪而有左列情形之一者，處六月以上、五年以下有期徒刑
：
一?於夜間侵入住宅或有人居住之建築物、船艦或隱匿其內而犯
??之者。
二  毀越門扇、牆垣或其他安全設備而犯之者。
三  攜帶兇器而犯之者。
四  結夥三人以上而犯之者。
五  乘火災、水災或其他災害之際而犯之者。
六  在車站或埠頭而犯之者。
前項之未遂犯罰之。
